【裁判字號】    98,訴,2374
【裁判日期】    980731
【裁判案由】    毒品危害防制條例
【裁判全文】
臺灣板橋地方法院刑事判決              98年度訴字第2374號
公  訴  人  臺灣板橋地方法院檢察署檢察官
被      告  甲○○
上列被告因違反毒品危害防制條例案件，經檢察官提起公訴（98
年度毒偵字第4065號），因其於準備程序中就被訴事實為有罪之
陳述，經本院合議庭裁定由受命法官獨任進行簡式審判程序，判
決如下：
    主  文
甲○○施用第一級毒品，累犯，處有期徒刑捌月。扣案已使用過
之注射針筒壹支沒收之。
    事  實
一、甲○○前於民國88年間因施用毒品案件，經本院裁定送觀察
    、勒戒後，認無繼續施用毒品之傾向，於88年6 月21日放，
    並經臺灣板橋地方法院檢察署檢察官以88年度偵字第14139
    號為不起訴處分確定；復於五年內之91年間因施用毒品案件
    ，經本院裁定送觀察、勒戒後，認有繼續施用毒品之傾向，
    再本院裁定送強制戒治，嗣經本院裁定停止戒治付保護管束
    ，而於92年6 月26日期滿執行完畢，同一行復經檢察官起訴
    後，經本院以91年度訴字第1421號判決各判處有期徒刑8 月
    、5 月，應執行有期徒刑1 年確定；另於91年間因違反槍砲
    彈藥刀械管制條例案件，經本院以91年度訴字第677 號判決
    判處有期徒刑1 年2 月確定。而上開各罪經定應執行刑有期
    徒刑2 年1 月確定，於93年12月28日執行完畢；再於95年間
    因施用毒品案件，經本院以95年度訴字第1280號判決判處有
    期徒刑1 年確定，及經臺灣高等法院以96年度上訴字第334
    號判決各判處有期徒刑1 年、7 月確定，上開三罪經減刑各
    減為有期徒刑6 月、6 月、3 月15日（後二罪經定應執行刑
    有期徒刑8 月15 日） ；再於96年間因施用毒品案件，經本
    院以96年度訴字第2008號判決各判處有期徒刑10月、6 月，
    經減刑各減為有期徒刑5 月、3 月確定，後四罪再經定應執
    行刑有期徒刑1 年3 月確定，並與第一個6 月有期徒刑之罪
    合併執行，於97年3 月25 日 假釋出監，而於96年9 月9 日
    假釋期滿執行完畢。詎其仍不知悔改，於98年6 月1 日晚上
    某時，在臺北縣板橋市○○路○段505巷11號住處內，將第一
    級毒品海洛因摻水後，再以注射針筒注射手臂之方式，施用
    海洛因1 次（起訴書略載為於98年6 月3 日14時40分為警採
    尿回溯26小時內之某時，在不詳處所，施用海洛因）。嗣於
    同年月3 日13時10分許，為警在上址住處查獲，並扣得其所
    有已使用過之注射針筒1 支。
二、案經臺北縣政府警察局海山分局報請臺灣板橋地方法院檢察
    署檢察官偵查起訴。
    理  由
一、上揭事實，業據被告甲○○於本院審理中坦承不諱，並有其
    所有已使用過之注射針筒1 支扣案可資佐證，且被告於98年
    6 月3 日為警查獲後所採集之尿液檢體，經送請台灣檢驗科
    技股份有限公司檢驗之結果，確有海洛因代謝物陽性反應，
    有該公司出具之濫用藥物檢驗報告1 件在卷可稽；又被告前
    於88年間因施用毒品案件，經本院裁定送觀察、勒戒後，認
    無繼續施用毒品之傾向，於88年6 月21日放，並經臺灣板橋
    地方法院檢察署檢察官以88年度偵字第14139 號為不起訴處
    分確定；復於五年內之91年間因施用毒品案件，經本院裁定
    送觀察、勒戒後，認有繼續施用毒品之傾向，再經本院裁定
    送強制戒治，嗣經本院裁定裁定停止戒治付保護管束，而於
    92 年6月26日期滿執行完畢，同一行為復經檢察官起訴後，
    經本院以91年度訴字第1421號判決各判處有期徒刑8 月、5
    月，應執行有期徒刑1 年確定，此有臺灣高等法院被告前案
    紀錄表1 份在卷可稽，足見被告係於觀察、勒戒執行完畢釋
    放後，5 年內復因施用毒品案件，經強制戒治及法院判處徒
    刑確定，始再犯本案施用第一級毒品犯行，已非毒品危害防
    制條例第20、23條所定之「初犯」或「5 年後再犯」之情形
    。罪證明確，被告犯行洵堪認定。
二、按毒品危害防制條例分別將海洛因列為第一級毒品管制，不
    得非法製造、運輸、販賣、轉讓、施用或持有，被告違反此
    項規定，施用第一級毒品海洛因之行為，核係觸犯同條例第
    10條第1 項之施用第一級毒品罪。又被告持有海洛因之低度
    行為，應為其施用之高度行為所吸收，不另論罪。末查：被
    告前於91年間因施用毒品案件，經本院以91年度訴字第1421
    號判決各判處有期徒刑8 月、5 月，應執行有期徒刑1 年確
    定；另於91年間因違反槍砲彈藥刀械管制條例案件，經本院
    以91年度訴字第677 號判決判處有期徒刑1 年2 月確定。而
    上開各罪經定應執行刑有期徒刑2 年1 月確定，於93年12月
    28日執行完畢；再於95年間因施用毒品案件，經本院以95年
    度訴字第1280號判決判處有期徒刑1 年確定，及經臺灣高等
    法院以9 6 年度上訴字第334 號判決各判處有期徒刑1 年、
    7 月確定，上開三罪經減刑各減為有期徒刑6 月、6 月、3
    月15日（後二罪經定應執行刑有期徒刑8 月15日）；再於96
    年間因施用毒品案件，經本院以96年度訴字第2008號判決各
    判處有期徒刑10月、6 月，經減刑各減為有期徒刑5 月、3
    月確定，後四罪再經定應執行刑有期徒刑1 年3 月確定，並
    與第一個6 月有期徒刑之罪合併執行，於97年3 月25日假釋
    出監，而於96年9 月9 日假釋期滿執行完畢，此有上開臺灣
    高等法院被告前案紀錄表在卷足憑，其受有期徒刑執行完畢
    後，5 年以內故意再犯本件有期徒刑以上之罪，為累犯，應
    依刑法第47條第1 項規定加重其刑。爰審酌被告之品行、智
    識程度、施用海洛因戕害身心、對社會治安可能之危害程度
    甚鉅，及被告前多次因毒品案件經送觀察、勒戒、強制戒治
    ，並判刑後，猶不思戒除惡習，仍一再施用海洛因，洵不足
    取，以及被告犯罪後坦承犯行等一切情狀，量處如主文所示
    之刑，以示懲儆。至扣案已使用過之注射針筒1 支，則係被
    告所有供施用海洛因所用之物，業經其陳明在卷，爰依刑法
    第38條第1 項第2 款規定宣告沒收之。
據上論斷，應依刑事訴訟法第273 條之1 第1 項、第299 條第1
項前段，毒品危害防制條例第10條第1 項，刑法第11條前段、第
47條第1 項、第38條第1 項第2 款，判決如主文。
本案經檢察官賴建如到庭執行職務。
中    華    民    國    98    年    7     月    31    日
                    刑事第二庭  法  官  趙義德
以上正本證明與原本無異。
如對本判決不服，應於送達後10日內，向本院提出上訴狀。（應
抄附繕本）。
                                書記官  謝嘉玲
中    華    民    國    98    年    8     月    3     日
附錄本案論罪科刑法條全文：
毒品危害防制條例第10條：
施用第一級毒品者，處6月以上5年以下有期徒刑。
施用第二級毒品者，處3年以下有期徒刑。


司法院資訊處製作；財團法人民間司法改革基金會備份。
